【裁判字號】    99,中簡上,663
【裁判日期】    991004
【裁判案由】    妨害家庭
【裁判全文】
臺灣臺中地方法院刑事判決           99年度中簡上字第663號
上  訴  人  丁○○
即  被  告
            甲○○
上列上訴人即被告等因妨害家庭案件，不服本院臺中簡易庭99年
度中簡字第1850號於中華民國99年7月7日第一審簡易判決（聲請
簡易判決處刑書案號：臺灣臺中地方法院檢察署99年度偵字第10
071號），提起上訴，本院管轄之第二審合議庭判決如下：
    主    文
上訴均駁回。
丁○○、甲○○均緩刑貳年。
    事實及理由
一、本案經本院審理結果，認第一審簡易判決認事、用法及量刑
    均無不當，應予維持，除引用如附件所示之本院第一審簡易
    判決書記載之犯罪事實、證據及理由外，並補充被告丁○○
    、甲○○於本院審理時之自白為證據。
二、上訴人即被告丁○○、甲○○上訴意旨略以：被告丁○○已
    於99年7月7日與告訴人丙○○達成和解，告訴人並同意撤回
    對被告丁○○之告訴，惟未及撤回即收獲本案刑事判決；又
    被告甲○○並非不願向告訴人道歉、和解，僅因告訴人不願
    接受，據悉被告丁○○已與告訴人達成和解，而被告甲○○
    所犯之罪並非難為寬宥之罪，且經此教訓深有悔悟；為此均
    提起上訴，請准將原判決撤銷，均更為緩刑之諭知等語。
三、經查，原審依據被告丁○○、甲○○偵查中之自白、告訴人
    丙○○偵查中之指訴，以及被告丁○○戶籍謄本、被告等通
    、相姦所生之子個人戶籍資料查詢結果等證據，認被告丁○
    ○所犯通姦罪、被告甲○○所犯相姦罪犯行均為明確，審酌
    刑法第57條規定之各款事由，適用刑事訴訟法第449條第1項
    、第454條第2項，刑法第239條前、後段、第41條第1項前段
    等規定，在法定刑度內分別各判處被告丁○○、甲○○有期
    徒刑2月、2月，並各定其執行刑為有期徒刑3月及均諭知易
    科罰金之折算標準，經核其認事用法均無違誤，量刑亦稱妥
    適，並無不當。本件上訴意旨既均未具體指摘原審判決有何
    不法及違誤，僅以渠等已與告訴人和解，或已向之表示歉意
    、深具悔意，而請求撤銷原審判決，自乏其據，則被告丁○
    ○、甲○○之上訴均無理由，應予駁回。
四、按凡有審理事實職權之法院，均得依其職權諭知緩刑，第二
    審以判決駁回上訴時，仍得諭知緩刑之宣告。本件上訴雖均
    無理由，然被告丁○○ 5年以內未曾因故意犯罪受有期徒刑
    以上刑之宣告，被告甲○○則未曾因故意犯罪受有期徒刑以
    上刑之宣告，有臺灣高等法院被告前案紀錄表 2份附卷可稽
    ，被告丁○○犯後於99年7月7日與告訴人達成和解，被告甲
    ○○則於本件審理中之99年9月8日與告訴人成立訴訟和解，
    有卷附之和解書、本院99年度訴字第1756號和解筆錄各 1份
    （原審卷第11頁、本院卷第41頁）附卷可參。本院審酌被告
    等於偵查、審理中均坦認犯罪，並積極與告訴人和解，2 人
    均顯有悔意，渠等經此偵、審程序及刑之宣告，當知所警惕
    ，而無再犯之虞，因認對其所宣告之刑，均以暫不執行為適
    當，爰分別依刑法第74條第1項第1款、第 2款規定，各併予
    宣告緩刑2年，以啟自新。
據上論斷，應依刑事訴訟法第455條之 1第1項、第3項、第364條
、第368條、第373條，刑法第74條第1項第1款、第 2款，判決如
主文。
本案經檢察官乙○○到庭執行職務。
中    華    民    國     99    年    10    月    4    日
              刑事第十四庭    審判長法  官  林美玲
                                    法  官  許月馨
                                    法  官  黃裕仁
以上正本證明與原本無異。
本件不得上訴。
                                    書記官  黃珮華
中    華    民    國     99    年    10    月    4    日

司法院資訊處製作；財團法人民間司法改革基金會備份。
